臺灣臺北地方法院民事裁定　　　　　　 99年度財管字第149號
　　聲　請　人　花旗（台灣）商業銀行股份有限公司
　　法定代理人　管國霖
　　代　理　人　林子凡
　　被繼承人　　林木雷
上列聲請人聲請為被繼承人林木雷選任遺產管理人事件，本院裁
定如下：
    主  文
指定熊治璿律師（設台中市○○路○段 148 號 11樓）為被繼承
人林木雷之遺產管理人。
准對被繼承人林木雷（男、民國  ○○ 年 ○○ 月 ○ 日生，身分證
統一編號：Ｚ000000000  號、生前最後住所：台北市○○區○○
街 14 巷 4 號 4 樓，於民國  99 年 5 月 25 日死亡）之繼承
人為承認繼承之公示催告。
被繼承人之大陸地區以外之繼承人，應自前項公示催告最後登載
新聞紙之日起，一年內承認繼承；其大陸地區之繼承人，應自被
繼承人死亡之日（即日）起三年內以書面向本院為繼承之表示，
上述期限屆滿，無繼承人承認繼承時，被繼承人之遺產，於清償
債權，並交付遺贈物後，如有剩餘即歸屬國庫。
聲請人應於本裁定確定之日起貳拾日內將本裁定登載公報、新聞
紙或其他相類之傳播工具，並將登載證據檢送本院，逾期視為撤
回公示催告之聲請。
程序費用新台幣壹千元由被繼承人之遺產負擔。
    理  由
一、按繼承開始時，繼承人有無不明，而無親屬會議或親屬會議
    未於一個月內選定遺產管理人者，利害關係人得聲請法院選
    任遺產管理人，並由法院依公示催告程序，定六個月以上之
    期限，公告繼承人，命其於期限內承認繼承，民法第 1177
    條、第 1178 條第 1 項、第 2 項規定甚明。又大陸地區人
    民繼承台灣地區人民之遺產，應於繼承開始起三年內以書面
    向被繼承人住所地之法院為繼承之表示，逾期視為拋棄其繼
    承權，台灣地區與大陸地區人民關係條例第 66 條第 1 項
    亦有明文。
二、本件聲請意旨略以：被繼承人林木雷民國  99  年 5 月 25
    日死亡，因其配偶、第一、二、三順位之法定繼承人均已拋
    棄繼承，是否仍有應繼承之人不明；而被繼承人林木雷生前
    於向聲請人借款新台幣 92 萬元，並且提供房地設定最高限
    額抵押供擔保，惟債務人尚積欠本金未清償，爰依民法第11
    77 條及第 1178 條第 2 項規定，繼承開始時，繼承人有無
    不明，而無親屬會議或親屬會議未於一個月內選定遺產管理
    人者，利害關係人得聲請法院選任遺產管理人，並為公示催
    告，爰聲請鈞院選任熊治璿律師被繼承人之遺產管理人等語
    。
三、經查，聲請人主張之事實，業據提出行政院金融監督管理委
    員會函、消費性借款暨擔保透支約定書、增補合約、戶籍謄
    本、繼承系統表、臺北地方法院家事法庭函、律師資格資料
    、詢問表等件為證，堪信屬實。又本件被繼承人自 99 年 5
    月 25 日死亡迄今顯逾民法第 1177 條所定一個月時間，其
    間既無親屬會議選任之遺產管理人向聲請人為處理債務之表
    示，依通常情形，可認聲請人主張無親屬會議或即有親屬會
    議亦無選任遺產管理人之事實為真。故依首揭法條規定，除
    已聲明拋棄繼承之繼承人外是否尚有其他繼承人不明時，自
    得由利害關係人提出聲請指定遺產管理人並為承認繼承之公
    告。本件聲請人為被繼承人之債權人，自屬利害關係人，爰
    依法為被繼承人林木雷聲請選任熊治璿律師為遺產管理人且
    為承認繼承之公示催告。
四、按公示催告之公告，應黏貼於法院之公告處，並登載於公報
    、新聞紙或其他相類之傳播工具。前項登載公報、新聞紙或
    其他相類之傳播工具之日期或期間由法院定之。聲請人未依
    前項規定登載者，視為撤回公示催告之聲請。民法第1179條
    第1項第3款、民事訴訟法第542 條定有明文。本院既准對於
    被繼承人林木雷之繼承人為承認繼承之公示催告，爰併依上
    開規定裁定如主文第四項所示。
五、依非訟事件法第 157 條，裁定如主文。
中    華    民    國  100      年    4    月  14      日
                        家事法庭法  官  彭南元
以上正本證明與原本無異。
如不服本裁定應於送達後10日內向本院提出抗告狀，並繳納抗告
費新臺幣1,000元。
中    華    民    國  100      年    4    月  14      日
                                書記官  尹遜言